【裁判字號】    89,上訴,4064
【裁判日期】    891024
【裁判案由】    毒品危害防制條例
【裁判全文】
臺灣高等法院刑事判決                          八十九年度上訴字第四０六四號
    上  訴  人
右列上訴人因毒品危害防制條例案件，不服臺灣臺北地方法院八十八年度訴字第九六
九號，中華民國八十九年十月二十四日第一審判決（起訴案號：臺灣臺北地方法院檢
察署八十八年度偵字第九○七七號），提起上訴，本院判決如左：
    主  文
上訴駁回。
    事  實
一、BENEDICTO JUN JUN E（下稱BENEDICTO，原判決誤載為甲○○○○○○○，應予更正）為
    菲律賓籍人氏，於民國（下同）八十六年七月三十一日，以依親名義經主管機關
    核准來台，明知安非他命戕害人體身心健康甚鉅，業經於毒品危害防制條例列為
    第二級毒品，不得持有、轉讓，竟基於轉讓第二級毒品之犯意，於八十八年三月
    九日下午一時許，在其位於臺北市○○區○○街二六九巷一弄一之三號五樓住處
    ，將其所有之第二級毒品安非他命，同時無償轉讓予同為菲律賓籍之友人丙○○
    、乙○○（綽號TONY）施用一次（數量不詳）。嗣於八十九年四月十四日下午九
    時四十分許，為警在位於臺北市○○區○○街四十七號「克麗斯汀小吃店」（起
    訴書誤載為克斯麗汀小吃店）察覺BENEDICTO 、丙○○、乙○○三人神情舉止有
    異，進而當場查獲BENEDICTO 所有內含極微量安非他命殘渣之眼藥水瓶、夾鏈袋
    及玻璃吸食器各一個（安非他命殘渣無法秤重），經丙○○、乙○○二人坦承施
    用安非他命犯行，而得知上情。
二、案經臺北市政府警察局中山分局移請臺灣臺北地方法院檢察署檢察官偵查起訴。
    理  由
一、訊據上訴人即被告BENEDICTO 矢口否認有何於右揭時、地，無償轉讓第二級毒品
    安非他命予丙○○、乙○○施用之犯行，辯稱：伊祇曾與丙○○、乙○○共同出
    資，委由乙○○購得安非他命後，三人一同在「克麗斯汀小吃店」施用，然絕無
    轉讓安非他命予丙○○、乙○○二人施用之犯行云云。經查，右揭事實，業據證
    人丙○○於警訊中證稱：「（問：你是否吸食過安非他命？從何時開始？最後一
    次吸食是何時？在何地？與何人？何人提供？如何吸食？）我約從四年前開始吸
    食，陸陸續續至今。最後一次約在三月九日下午一時許。在黑人（指被告）家中
    （吳興街二六九巷一弄一之三號五樓）。與黑人和另名被警方帶回的乙○○共同
    吸食。安非他命由黑人提供。用玻璃球製成之吸食器倒入安非他命，以火燃燒其
    底部使其溶解冒煙並吸食其煙」等語（見偵查卷第九頁正面），並迭於偵查中結
    證：「（問：就是站在法庭上這位Ｅ先生《指被告》提供給你吸的嗎？）是的，
    就是我上述的時間與地點，他提供給我的」、「（問：你所吸安何來？）JUN 三
    月時請我吸過」、「（問：只有用過這一次？）是」等語（見偵查卷第二十五頁
    、第三十八頁反面）在卷，核與證人乙○○於警訊中證述：「（問：你有否吸食
    安非他命？）我有吸食。我最後一次吸食是在八十八年三月中旬，至位於臺北市
    ○○街二六九巷一弄一之三號五樓BENEDICTO JUN JUN E 的住處吸食，並且是由
    他提供安非他命的」等語（見偵查卷第十一頁正面）之轉讓安非他命情節相符。
    且原審就上開轉讓安非他命之情節再訊以證人丙○○其始末，復經丙○○於原審
    調查時結證：「（問：被告有無無償提供安非他命給你及乙○○使用？）有一次
    。（問：時間？地點？）三月九日下午一點左右，他有提供給我吸用安非他命，
    那時乙○○也在場，算是請我們吸用，只有一次」等語在卷（見原審卷第十九頁
    ）。以被告與丙○○、乙○○同為菲律賓籍來台人氏，平日三人經常碰面，交情
    非惡，且證人丙○○、乙○○就施用安非他命之犯行，復已均於警訊中自白不諱
    ，就是否曾無償受讓安非他命一節，與被告間，並無顯然之利害關係，衡情應無
    迭於警訊、偵查及原審調查中匿飾情節、誣指被告之必要，所述被告無償轉讓安
    非他命之證詞，應甚可採。被告前開辯詞，顯係臨訟卸責避就之詞，委無足採。
    被告於本院請求傳訊證人丙○○、乙○○，惟本件事證已明，經核並無必要。本
    件事證明確，被告轉讓安非他命之犯行洵堪認定，應予依法論科。
二、按安非他命為毒品危害防制條例所列管之第二級毒品，毒品危害防制條例第二條
    第一項第二款定有明文。核被告BENEDICTO 無償轉讓安非他命之行為，係犯毒品
    危害防制條例第八條第二項之轉讓第二級毒品罪。被告持有安非他命之低度行為
    ，應為轉讓之高度行為所吸收，不另論持有之罪。被告以一個無償轉讓安非他命
    供丙○○、乙○○施用之行為，同時觸犯二個構成要件相同之轉讓第二級毒品罪
    ，為想像競合犯，應依刑法第五十五條之規定，從一重轉讓第二級毒品罪處斷。
    原審本同上之見解，適用毒品危害防制條例第八條第二項、刑法第十一條前段、
    第五十五條，審酌被告之品行、智識程度、犯罪動機、目的、手段、犯罪所生對
    社會之危害程度，及犯後態度等一切情狀，量處有期徒刑六月。並敘明上開被告
    所有為警查扣內含極微量安非他命殘渣之眼藥水瓶、夾鏈袋及玻璃吸食器各一個
    （均無法秤重），與本件被告轉讓安非他命犯行間，並無何關連，僅得於被告施
    用第二級毒品部分，經觀察勒戒後，由公訴人另行聲請單獨宣告沒收併銷毀，原
    審無從併予宣告沒收，公訴人認應併予沒收，尚有誤會。其認事用法均無不合，
    量刑亦無不當。被告上訴意旨仍執陳詞，否認犯行，並以原審判刑太重，指摘原
    判決不當，為無理由，應予駁回。
據上論斷，應依刑事訴訟法第三百六十八條，判決如主文。
本案經檢察官鄭龍照到庭執行職務
中      華      民      國    八十九    年     十二     月     十九     日
                              臺灣高等法院刑事第十庭
                                  審判長法  官  蔡  長  溪
                                        法  官  魏  新  國
                                        法  官  楊  貴  志
右正本證明與原本無異。
如不服本判決應於收受送達後十日內向本院提出上訴書狀，其未敘述上訴之理由者並
得於提起上訴後十日內向本院補提理由書（均須按他造當事人之人數附繕本）。
                                        書記官  沈  秀  容
中    華    民    國      八十九    年      十二      月      十九      日
附錄本案論罪科刑法條全文：
毒品危害防制條例第八條第二項
轉讓第二級毒品者，處六月以上五年以下有期徒刑，得併科新台幣七十萬元以下罰金
。


司法院資訊處製作；財團法人民間司法改革基金會備份。
